【裁判字號】    91,交簡上,16
【裁判日期】    901219
【裁判案由】    業務過失傷害
【裁判全文】
臺灣士林地方法院刑事判決                        九十一年度交簡上字第一六號
    上  訴  人
    即被    告  甲○○
右列上訴人即被告因過業務失傷害案件，經本院於中華民國九十年十二月十九日以九
十年度簡字第一五二六號判決（聲請簡易判決案號：臺灣士林地方法院檢察署九十年
度調偵字第二六八號），上訴人不服上開判決提起上訴，本院管轄之第二審法院判決
如左：
    主  文
上訴駁回。
甲○○緩刑參年。
    事  實
一、本案經審理結果，認第一審判決以上訴人即被告陳富祥過失傷害告訴人陳阿郁，
    係犯刑法第二百八十四條第一項之過失傷害罪，判處拘役四十日，並依刑法第四
    十一條第一項前段規定，諭知易科罰金之折算標準，其認事用法及量刑均無不當
    ，應予維持，並引用第一審判決書及檢察官聲請簡易判決處刑書記載之事實、證
    據及理由。
二、被告上訴意旨略以：伊並未闖紅燈，且是被害人王偉傑來撞伊所駕駛之營業小客
    車而致受傷，且原審量過重云云，指摘原判決不當。惟查：本件係被告疏於注意
    ，在交通號誌轉為紅燈，行人穿越號誌為綠燈之下，未暫停讓行經行人穿越道之
    被害人先行通過，不遵守號誌闖越紅燈下撞擊被害人，其有過失甚明；原審審酌
    卷內資料，衡酌被告犯罪情節及事後未能達成和解等一切情狀，科處有期徒刑四
    月，並依刑法第二條第一項前段規定，適用裁判時之刑法第四十一條第一項前段
    規定諭知易科罰金之折算標準，核無偏重之失。證人王李秀美、乙○除分別於警
    訊、偵查中結證陳稱被告不遵守號誌闖越紅燈下撞擊被害人等情外，證人乙○復
    於本院再為證稱：「（問：八十九年十月八日晚間九時許，有無看到本件車禍﹖
    ）當時是台北市藝術節最後一天，我帶我孫子去南京西路圓環玩賞，晚上九時許
    乘坐巴士回家，下車到肇事到現場時約晚間九時四十分許，當時我抱我「曾孫子
    」要過新明路，當時我的方向是綠燈，被害人當時從我對面過來，我看到被告車
    子速度很快掃到被害人，後我看到被告肇事後將被害人抱到車上，當場並有一老
    婦人在現場打電話，該老婦應是被害人之祖母在對面做生意，該老婦是否有隨行
    到醫院，我不清楚，當時因天色很暗當時，所以被害人是否穿直排輪我不清楚，
    當時被告是從行人穿越道撞到被害人，被告車速很快，當時被告車道之號誌是紅
    燈，（問被害人是從何處通過馬路﹖）該被害人是小孩子，他從行人穿越道與我
    對面過來，是在行人穿越道上被撞到，至於被害人有無穿直排輪鞋我不清楚」等
    語（本院九十一年四月十七日筆錄），亦核與被害人於警訊時指述之情節相吻合
    ，抑且，本院將本件行車事故送請臺北市車輛行車事故鑑定委員會鑑定，經該會
    鑑定結果，亦認定被告確有上述之過失，此有臺北市車輛行車事故鑑定委員會九
    十一年七月十五日北鑑審字第九一三Ｏ一六三四ＯＯ號鑑定書一紙在卷可稽，均
    足證原審為此認定，並非無據。綜上所述，被告所辯，無非卸責之詞，諉無可採
    ，被告上訴否認犯罪，指摘原判決不當，核非可採，其上訴為無理由，應予駁回
    。又被告未曾受有期徒刑以上刑之宣告，有台灣高等法院被告全國前案紀錄表在
    卷可參，經此刑之宣告後，當知所警惕，信無再犯之虞，且被告已與被害人達成
    民事和解，並賠償被害人之損失，有本院九十一年度湖調字第三六號調解筆錄一
    件存卷可憑，並已給付被害人部分之賠償金額新臺幣四萬元，本院認其所宣告之
    刑，以暫不執行為適當，併予宣告被告緩刑三年，以啟自新。
據上論斷，應依刑事訴訟法第四百五十五條之一第一項、第三項、第三百六十八條，
刑法第七十四條第一款，判決如主文。
本案經檢察官呂文忠到庭執行職務。
中      華      民      國      九十一      年      九    月    三十    日
                                      臺灣士林地方法院刑事第一庭
                                          審判長法  官  林  清  吉
                                                法  官  張  國  棟
                                                法  官  蔡  明  宏
右正本證明與原本無異。
本判決不得上訴。
                                                書記官  陳  漢  朝
中      華      民      國      九十一      年      十


司法院資訊處製作；財團法人民間司法改革基金會備份。
